臺灣桃園地方法院交通事件裁定　　　　99年度交聲字第1832號
原處分機關　交通部公路總局新竹區監理所桃園監理站
異　議　人
即受處分人　劉百寧
上列異議人因違反道路交通管理處罰條例案件，對於交通部公路
總局新竹區監理所桃園監理站民國99年11月8 日桃監裁罰字第裁
52-DB0000000號違反道路交通管理事件裁決書所為處分（原舉發
通知單案號：桃警局交字第DB0000000 號）聲明異議，本院裁定
如下：
    主  文
異議駁回。
    理  由
一、原處分意旨略以：異議人即受處分人劉百寧於民國98年3 月
    29日下3 時53分許，在桃園市○○路158 號前設有禁止停車
    標線之處所，停放車牌號碼6056-DZ 號自用一般小客車，經
    桃園縣政府警察局交通警察隊舉發「在劃有禁止停車標線之
    處所停車黃線違停」之違規。原處分機關乃依道路交通管理
    處罰條例第56條第1 項第4 款及違反道路交通管理事件統一
    裁罰基準表及處理細則第41條、第43條、第44條及第67條之
    規定，於99年8 月13日以壢監裁罰字第裁53-1AD0000000 號
    裁決書，裁處罰鍰新臺幣（下同）1,200 元。
二、異議意旨略以：異議人已於舉發通知單所載應到案日期前，
    以上開違規當時並非由車主所停放為由，提出申訴，惟原處
    分機關未經回復即予裁罰，顯有不當，爰聲明異議，請求撤
    銷原處分等語。
三、按汽車駕駛人停車時，在設有禁止停車標誌、標線之處所停
    車，處600 元以上1,200 元以下罰鍰，道路交通管理處罰條
    例第56條第1 項第4 款定有明文。
四、經查：
 (一) 異議人所有車牌號碼6056-DZ 號自用一般小客車，於98年
      3 月29日下午3 時53分許，違規停放在桃園市○○路158
      號前設有禁止停車標誌處所之事實，為異議人所不爭，並
      有交通部公路總局新竹區監理所桃園監理站99年12月28日
      竹監桃字第0990041299號函附桃警局交字第DB0000000 號
      舉發通知單、現場照片2 張及車輛保管登記簿影本附卷足
      憑，是異議人所有之上開車輛有上揭所述之違規，洵堪認
      定。
 (二) 至本件異議人辯稱本件違規當時，車牌號碼6056－DZ號自
      用小客車並非由其停放云云，惟按逕行舉發，應記明車輛
      牌照號碼、車型等可資辨明之資料以汽車所有人為被通知
      人製單舉發；本條例之處罰，受舉發違反道路交通管理事
      件之受處罰人，認為受舉發之違規行為應歸責他人者，應
      於舉發違反道路交通管理事件通知單應到案日期前，檢附
      相關證據及應歸責人相關證明文件，向處罰機關告知應歸
      責人，處罰機關應即另行通知應歸責人到案依法處理。逾
      期未依規定辦理者，仍依本條例各該違反條款規定處罰，
      道路交通管理處罰條例第7 條之2 第4 項、第85條復有明
      文。準此，於逕行舉發之情形，而無法當場確認駕駛人之
      人別，則員警於記下違規車輛之車牌號碼後，依法以該車
      所有人為對象開立舉發通知單，於法並無違誤，且除非車
      主於收受舉發通知單後，在所載應到案日期前向原處分機
      關舉證證明另有應歸責之駕駛人，否則受處分人即為車輛
      之所有人。經查：車牌號碼6065-DZ 號自用小客車之駕駛
      人確有上開違規，已據本院認定如上，而異議人自向原處
      分機關陳述意見迄至向本院聲明異議時，均未表示其所有
      上開車輛曾有遺失之情，衡諸常情，該車輛由異議人之親
      友停放而違規，亦非毫無可能，且本件異議人僅表示違規
      車輛並非其停放，並未依上開規定於舉發通知單所載應到
      案日期前，檢附相關證據及應歸責人相關證明文件，向處
      罰機關告知應歸責人，本件依法即應自為受處分人無誤。
五、綜上所述，本件異議人確有上開違規行為，且原處分機關依
    道路交通管理處罰條例第56條第1 項第4 款及違反道路交通
    管理事件統一裁罰基準表及處理細則第41條、第43條、第44
    條及第67條之規定，裁處異議人罰鍰1,200 元，尚無違誤。
    從而，本件異議為無理由，應予駁回。
據上論斷，應依道路交通管理處罰條例第87條第2 項、道路交通
事件處理辦法第18條，裁定如主文。
中    華    民    國   100    年    1     月    12    日
                  交通法庭      法  官  林虹翔
以上正本證明與原本無異。
如不服本裁定，應於送達後5 日內，向本院提出抗告狀。
                                書記官  劉宗源
中    華    民    國   100    年    1     月    12    日